臺灣高等法院花蓮分院刑事判決　　　　　　　　　　九十一年度上易字第一三三號
　　上訴人　臺灣花蓮地方法院檢察署檢察官
　　被　告　丙○○
右上訴人因被告恐嚇案件，不服臺灣花蓮地方法院九十一年度花易字第二一號中華民
國九十一年五月二十四日第一審判決（聲請簡易判決處刑案號：臺灣花蓮地方法院檢
察署九十年度偵字第三四二一號），提起上訴，本院判決如左：
    主  文
上訴駁回。
    理  由
一、本案經本院審理結果，認第一審判決被告丙○○無罪並無不當，應予維持，並引
    用第一審判決書記載之理由。
二、檢察官上訴意旨略以：原審以證人乙○○為告訴人甲○○之父，即認其證言不足
    採信，因而判決被告無罪，其立論顯已違反證據法則云云。
三、按犯罪事實應依證據認定之，無證據不得推定其犯罪事實；又不能證明被告犯罪
    者，應諭知被告無罪之判決，刑事訴訟法第一百五十四條、第三百零一條第一項
    分別定有明文。再按告訴人之告訴，係以使被告受刑事訴追為目的，是其陳述是
    否與事實相符，仍應調查其他證據以資審認（最高法院五十二年台上字第一三○
    ○號判例參照）。又事實之認定，應憑證據，如未能發現相當證據，或證據不足
    以證明，自不能以推測或擬制之方法，為裁判基礎（最高法院四十年台上字第八
    六號判例參照）。再者，認定不利於被告之事實，須依積極證據，苟積極證據不
    足為不利於被告事實認定時，即應為有利於被告之認定，更不必有何有利之證據
    （最高法院三十年上字第八一六號判例參照）；而所謂「積極證據足以為不利被
    告事實之認定」係指據為訴訟上證明之全盤證據資料，在客觀上已達於通常一般
    之人均不致於有所懷疑，而得確信被告確曾犯罪之程度，若未達到此一程度，而
    有合理懷疑之存在時，即無從為有罪之認定（最高法院七十六年台上字第四九八
    六號判例參照）。
四、經查：
（一）原審之所以認定被告丙○○無罪，業據原審本於證據作用及引諸上開規定及判
      例見解，於原判決理由中記載甚詳，並無違反證據及經驗法則。
（二）就檢察官所指被告於民國（下同）九十年九月十三日五時四十五分許之犯行，
      告訴人甲○○係稱被告向其恫稱：你給我小心，我要你全家好看，我要拿槍噴
      你全家等語；而證人乙○○則係稱：他（指被告）先恐嚇我兒子（指甲○○）
      要打斷他的腿，並揚言要拿槍殺掉我們全家，他還說他是竹聯幫分子等語。足
      見告訴人甲○○與證人乙○○兩者所述互有出入，且證人乙○○為告訴人甲○
      ○之父，是證人乙○○所述難免有偏頗附和告訴人之處，其所言尚難採為被告
      有前開恐嚇犯行之佐證，應予補充。
（三）綜合上情，檢察官所舉諸事證，仍無足以令一般人不致有所懷疑，而得確信被
      告已涉檢察官所指之恐嚇犯行之程度。本件既無確切證據足以認定被告丙○○
      涉犯恐嚇罪行，法院即無從遽為有罪之判決。是前開上訴意旨所指，並無足取
      ，其上訴應予以駁回。
據上論斷，應依刑事訴訟法第三百七十三條、第三百六十八條，判決如主文。
本案經檢察官翟光軍到庭執行職務
中      華      民      國    九十一    年      八      月    二十九    日
                                    審判長法官  吳  鴻  章
                                          法官  張  健  河
                                          法官  林  德  盛
右正本證明與原本無異。
本件不得上訴。
                                        書記官  劉  夢  蕾
中      華      民      國    九十一    年      八      月    二十九    日
